【裁判字號】    97,執消債更,194
【裁判日期】    980818
【裁判案由】    更生事件
【裁判全文】
臺灣板橋地方法院民事裁定         97年度執消債更字第194號
聲  請  人
即債務  人  陳泓任
上列當事人聲請消費者債務清理事件，本院裁定如下：
    主  文
債務人所提如附件所示之更生方案應予認可。
債務人在未依更生條件全部履行完畢前，其生活程度限制如下：
不得購買不動產及投資金融商品（如股票、基金、債券等）；不
得為賭博、搭乘高鐵、飛行器、出國旅遊及住宿四星級以上飯店
等行為，但因公務所需且由公費支付者不在此限。
    理  由
一、按債務人有薪資、執行業務所得或其他固定收入，法院認更
    生方案之條件公允者，得不經債權人會議可決，逕依債務人
    之聲請或依職權以裁定認可更生方案；法院為認可之裁定時
    ，因更生方案履行之必要，對於債務人在未依更生條件全部
    履行完畢前之生活程度，得為相當之限制，消費者債務清理
    條例（下稱消債條例）第64條第1 項、第62條第2 項分別定
    有明文。
二、查本件債務人聲請更生，前經本院97年度消債更字第795 號
    裁定開始更生程序在案，有上開裁定一份在卷可參。又債務
    人確有薪資、執行業務所得或其他固定收入等情，有債務人
    之勞工保險卡影本及第三人亮泰企業股份有限公司98年7 月
    13日98亮專字第098071301 號函在卷足憑。再觀諸債務人所
    提如附件所示之更生方案，其條件為自認可更生方案裁定確
    定之翌日起，以一個月為一期，每期清償新臺幣（下同）
    11,000元，分8 年共計96期清償，另就債務人於第三人亮泰
    企業股份有限公司已扣押尚未移轉之薪資債權44,000元亦一
    併加入清償，總計清償1,100,000 元，又債權人中國信託商
    業銀行股份有限公司（下稱中國信託）於本院98年7 月15日
    召開之債權人會議中，經其餘債權人全體同意，將其債權額
    1,122 元，由債務人自行清償，故本更生方案清償債權中應
    將中國信託之債權剔除，而由其餘3 位債權人依債權比例受
    償。是本件更生方案總清償金額，占扣除中國信託債權額之
    已申報無擔保及無優先權債權總額5,429,562 元之百分之
    20.26 。經本院衡酌下列情事，認其條件核屬公允、適當、
    可行：
    (一)債務人每月執行業務所得平均為34,900元，扣除每月清償
      金額11,000元，與妹妹共同分擔之扶養費6,000 元與全家
      人居住之房屋租金8,000 元，所餘金額為9,900 元，為債
      務人每月生活費用，應認未逾一般人之生活程度而屬合理
      。
    (二)雖債權人永豐商業銀行股份有限公司、日盛國際商業銀行
      股份有限公司、中租迪和股份有限公司均以債務人還款成
      數過低，其扶養費之支出應由共同扶養義務人即債務人之
      妹妹提高負擔比例等理由而於債權人會議表示不同意本件
      更生方案。惟按更生程序，係以債務人有清理債務之誠意
      ，而提出有履行可能之更生方案為前提，使債務人得於盡
      其能力清償債務後免責，而獲重生之機會。查本件債務人
      現年僅26歲，而所負債務除中國信託屬信用卡債權外，餘
      均屬為第三人充任連帶保證人而生之保證債務，且其負債
      金額已逾500 多萬元，此有債務人提出之連帶保證契約與
      債權人清冊附於本院97年度消債更字第795 號卷（第62-6
      4 頁、第79頁）及確定債權表附卷可按，而債務人尚需與
      其妹共同扶養母親與奶奶，觀其支出，除膳食費及油資係
      為自己支出外，其餘水電瓦斯等雜支、房租與扶養費等，
      均屬為全體家人之必要支出，並將其收入扣除該等必要支
      出後之餘額全數用於更生方案中清償，此有債務人98年5
      月11日提出之陳情書、財產收入狀況報告書、本院98年7
      月15日債權會議筆錄及債務人全戶戶籍謄本與房屋租賃契
      約書影本在卷可憑，足徵債務人確有履行更生方案之誠意
      ，況債務人妹妹陳妍伶之每月收入約與債務人相當，此有
      陳妍伶97年度綜合所得稅各類所得資料清單在卷可稽，是
      房屋租金與扶養費支出由債務人與其妹平均分擔，亦屬合
      理公允。債權人僅以債務人還款成數太低表示不同意，而
      未慮及債務人現收入狀況及履行能力，尚非可採。
三、綜上，債務人所提如附件所示之更生方案核屬公允、適當、
    可行，復無消債條例第63條、第64條第2 項所定不應認可之
    消極事由存在，故不經債權人會議可決，予以認可該更生方
    案，另並依首揭規定，就債務人在未依更生條件全部履行完
    畢前之生活程度，裁定為相當之限制，爰裁定如主文。
中    華    民    國    98    年    8     月    18    日
                  民事執行處司法事務官  高儀真
上為正本係照原本作成
如不服本裁定，應於裁定送達後10日內，以書狀向司法事務官提
出異議。
中    華    民    國    98    年    8     月    18    日
                            書  記  官  尤朝松
附件：債務人陳泓任之更生方案
┌──────────────────────────────────────┐
│壹、更生方案內容                                                            │
├──────────────────────────────────────┤
│1、清償總金額：新臺幣（下同）1,100,000元                                    │
│2、清償方法：                                                               │
│   (1)自本裁定確定之次月起，以1 個月為一期，每期清償11,000元，共計96期，期間 │
│     總計8 年，總計清償1,056,000 元，債權人分配金額如下貳每期可分配金額(1)欄│
│     位所示。債務人應於每月10日，將各債權人每期可分配金額，以匯款方式匯入各 │
│     債權人所指定之還款帳戶，匯款手續費由債務人負擔。                       │
│   (2)第三人亮泰企業股份有限公司依本院97年度執字第37623 號執行命令已扣押尚未 │
│     移轉之債務人薪資債權額44,000元，亦一併加入清償，債權人分配金額如下貳可 │
│     分配金額(2)欄位所示，清償總金額計1,100,000 元。債務人應於第三人將前開  │
│     扣押金額返還債務人之翌日，將各債權人可分配金額，以匯款方式匯入各債權人 │
│     所指定之還款帳戶，匯款手續費由債務人負擔。                             │
│3、最終清償期自認可更生方案裁定確定之翌日起逾六年之特別情事：為能多償還債務 │
│   。                                                                       │
├──────────────────────────────────────┤
│貳、更生清償分配表                              單位：新臺幣元              │
├──┬────────┬──────┬─────────┬─────────┤
│編號│  債 權 人      │債權金額    │每期可分配金額(1) │  可分配金額(2)   │
│    │                │            │                  │                  │
├──┼────────┼──────┼─────────┼─────────┤
│ 1  │中租迪和股份有限│  0000000   │      3576        │     14304        │
│    │公司            │            │                  │                  │
├──┼────────┼──────┼─────────┼─────────┤
│ 2  │日盛國際商業銀行│  0000000   │      3392        │     13570        │
│    │股份有限公司    │            │                  │                  │
├──┼────────┼──────┼─────────┼─────────┤
│ 3  │永豐商業銀行股份│  0000000   │      4032        │     16126        │
│    │有限公司        │            │                  │                  │
└──┴────────┴──────┴─────────┴─────────┘
├──┬───┬────┬────┬────────┤

司法院資訊處製作；財團法人民間司法改革基金會備份。
